臺灣高等法院刑事裁定
111年度抗字第951號
抗  告  人  李友勝




上列抗告人因聲請定其應執行刑案件，不服臺灣士林地方法院中
華民國111年5月30日裁定（111年度聲字第525號），提起抗告，
本院裁定如下：
    主  文
抗告駁回。
    理  由
一、原裁定略以：抗告人即受刑人李友勝（下稱抗告人）因違反
    偽造文書等案件，先後經判決確定如附表，茲檢察官以原審
    為上開各案犯罪事實最後判決之法院，依抗告人之請求向原
    審聲請定應執行刑，經原審審核認其聲請為正當，爰定其應
    執行之刑為有期徒刑6年8月等語。 
二、抗告意旨略以：原裁定所定應執行刑雖未逾越外部界限，然
    抗告人所犯本案犯罪時間為民國103年2月14日至106年3月6
    日，犯罪次數42次，其間並非抗告人有何犯行遭查獲後，不
    知悔改而再犯之情況，又詐騙被害人報警處理或提出告訴人
    偵查發動之開端，不同案件是否由相同法院合併判決，容非
    抗告人所得強求，不得因不同被害人由不同法院各別判決等
    因素，對抗告人過度評價，原裁定之裁量權行使不利益於抗
    告人，難謂妥適，爰請撤銷原裁定云云。
三、按裁判確定前犯數罪者，併合處罰之；又數罪併罰有二裁判
    以上，宣告多數有期徒刑者，於各刑中之最長期以上，各刑
    合併之刑期以下，定其刑期，但不得逾30年，觀諸刑法第50
    條第1項前段、第53條及第51條第5款規定甚明。又數罪併罰
    之定應執行之刑，係出於刑罰經濟與責罰相當之考量，為一
    種特別的量刑過程，相較於刑法第57條所定科刑時應審酌之
    事項係對一般犯罪行為之裁量，為定應執行刑之宣告，乃對
    犯罪行為人本身及所犯各罪之總檢視，除應考量行為人所犯
    數罪反應出之人格特性，並應權衡審酌行為人之責任與整體
    刑法目的及相關刑事政策，在量刑權之法律拘束性原則下，
    依刑法第51條第5款之規定，採限制加重原則，以宣告各刑
    中之最長期為下限，各刑合併之刑期為上限，但最長不得逾
    30年，資為量刑自由裁量權之外部界限，並應受法秩序理念
    規範之比例原則、平等原則、責罰相當原則、重複評價禁止
    原則等自由裁量權之內部抽象價值要求界限之支配，以使輕
    重得宜，罰當其責，俾符合法律授與裁量權之目的，以區別
    數罪併罰與單純數罪之不同，兼顧刑罰衡平原則。是個案之
    裁量判斷，除非有全然喪失權衡意義或其裁量行使顯然有違
    比例、平等諸原則之裁量權濫用情形，即不得任意指其為違
    法（最高法院100年度台抗字第440號裁定要旨參照）。　　
四、經查：
  ㈠本件抗告人因犯如附表編號1至14所示各罪，經法院分別判處
    如附表編號1至14所示之刑確定在案，其中所犯如附表編號1
    所示13罪，前經臺灣高等法院臺南分院以105年度上易字第7
    79號判決應執行有期徒刑6月；如附表編號2所示11罪，經臺
    灣嘉義地方法院以106年度易字第695號判決應執行有期徒刑
    1年6月，復經臺灣高等法院臺南分院以107年度上訴字第39
    號、最高法院以107年度台上字第2471號判決上訴駁回確定
    ；如附表編號3、4所示之罪，經原審法院以107年度訴字第2
    37號判決應執行有期徒刑1年6月確定；如附表編號5、6所示
    之罪，經原審以107年度訴字第237號判決應執行有期徒刑10
    月確定；如附表編號7至10所示之罪，經臺灣新北地方法院
    以109年度審訴字第266號判決應執行有期徒刑2年4月確定；
    如附表編號11、12所示之罪，經臺灣嘉義地方法院以108年
    度訴緝字第27號判決應執行有期徒刑1年6月確定，有各該裁
    判書、本院被告前案紀錄表及受刑人是否請求檢察官聲請定
    應執行刑聲請狀各1件附卷可稽，茲檢察官聲請定其應執行
    之刑，原審法院審核認其聲請為正當，爰依各罪所宣告之有
    期徒刑為基礎，於各刑中之最長期以上（有期徒刑1年6月）
    ，各刑合併之刑期以下（合計已逾30年，應以30年計），裁
    定應執行刑為有期徒刑6年8月，並未逾越刑法第51條第5款
    所定之外部性界限，亦未較重於附表編號1、2、3和4、5和6
    、7至10、11和12前所定應執行刑（有期徒刑6月、1年6月、
    1年6月、10月、2年4月、1年6月）加計附表編號13（有期徒
    刑5月）、編號14（有期徒刑2月）之總合（6月＋1年6月＋1年
    6月＋10月＋2年4月＋1年6月＋5月＋2月＝8年9月）。
　㈡再者，原裁定已斟酌說明：審酌受刑人所犯如附表編號1至4
    、7至13所示詐欺取財、以網際網路對公眾散布而犯詐欺取
    財等罪，均係在「露天拍賣」網站上刊登不實販售商品訊息
    之方式，詐得被害人財物，犯罪手法相類，犯罪時間自103
    年2月14日起至106年3月6日止，犯罪次數高達42次，犯罪情
    節重大，兼衡受刑人所犯附表所示各罪間關連性、受刑人責
    任非難重複程度、受刑人所犯附表所示各罪所反映之人格傾
    向及特質、對受刑人施以矯正必要性及受刑人對應執行刑之
    意見等總體犯罪情狀綜合判斷，定其應執行刑等語，此乃原
    審於全盤檢視受刑人所犯各罪情節後，適用「限制加重原則
    」之量刑原理，給予其適度之刑罰折扣，所酌定之應執行刑
    ，符合法律授與裁量權之目的，尚無違反比例原則、平等原
    則、責罰相當原則、重複評價禁止原則等情形，亦無逸脫法
    律秩序理念及法律目的之內部性界限，自難認原裁定有何違
    法或不當之處。
五、綜上所述，抗告意旨徒以前開情詞，指摘原裁定所定執行刑
    裁量不當，請求撤銷原裁定，為無理由，應予駁回。　　
據上論斷，應依刑事訴訟法第412條，裁定如主文。　
中　　華　　民　　國　　111 　年　　7 　　月　　11　　日
                  刑事第一庭    審判長法　官  周煙平
                                      法　官  吳炳桂
                                      法　官  連育群
以上正本證明與原本無異。
如不服本裁定，應於收受送達後五日內向本院提出再抗告狀。
                                      書記官  廖紫喬
中　　華　　民　　國　　111 　年　　7 　　月　　11　　日